【裁判字號】    99,審易,124
【裁判日期】    990319
【裁判案由】    竊盜
【裁判全文】
臺灣桃園地方法院刑事判決             99年度審易字第124號
公  訴  人  臺灣桃園地方法院檢察署檢察官
被      告  甲○○
上列被告因竊盜案件，經檢察官提起公訴（98年度偵緝字第1865
號），被告於本院準備程序進行中，就被訴事實為有罪之陳述，
經本院告知簡式審判程序意旨，並聽取當事人之意見後，本院裁
定依簡式審判程序審理，判決如下：
    主  文
甲○○所犯如附表所示之罪，各判處如附表主文欄所示之刑，如
易科罰金，均以新臺幣壹仟元折算壹日。應執行拘役壹佰貳拾日
，如易科罰金，以新臺幣壹仟元折算壹日。
    事  實
一、甲○○前於民國92年間因竊盜案件，經臺灣臺南地方法院以
    92年度南簡字第1105號判決，判處有期徒刑2 月，入監執行
    後，已於93年2 月22日執行完畢（於本案不構成累犯）。詎
    其仍不知悛悔，竟分別意圖為自己不法所有之犯意，分別於
    附表所示之犯罪時間、地點，以附表所示之竊盜方式，分別
    竊得如附表所示被害人之如附表所示之物。嗣於附表編號四
    所示之方式為警查獲。
二、案經桃園縣政府警察局移送臺灣桃園地方法院檢察署檢察官
    偵查起訴。
    理  由
一、本案被告甲○○所犯均為死刑、無期徒刑或最輕本刑為3 年
    以上有期徒刑以外之罪，其於本院準備程序中就前揭被訴事
    實均為有罪之陳述，經本院告知簡式審判程序之旨，並聽取
    當事人之意見後，本院依刑事訴訟法第273 條之1 第1 項規
    定，裁定進行簡式審判程序，合先敘明。
二、前開犯罪事實，業據被告分別於警詢、檢察官訊問及本院審
    理中坦承不諱，並經證人即附表所示之便利商店店長或店員
    廖坤山、廖大慶、侯劍錚、林倚慶、林翁裕等人分別於警詢
    中陳述無訛，且有附表證據欄所示之證據等在卷可稽，足徵
    被告自白與事實相符，事證明確，被告犯行堪以認定。
三、核被告所為本件5 次竊盜犯行，均係犯刑法第320 條第1 項
    之普通竊盜罪。被告所犯上開5 罪間，犯意各別，行為互殊
    ，應分論併罰。爰審酌被告不思努力以正當勞力謀生，且曾
    因竊盜案件，經判處罪刑並執行完畢，仍不知警惕檢束，再
    度恣意竊取他人財物，危害社會治安非輕，原不宜寬縱，惟
    念被告竊得之財物價值非鉅，且其自警詢之初即坦承犯行，
    犯後態度尚佳等一切情狀，量處如主文所示之刑，並定其應
    執行之刑，及諭知易科罰金之折算標準。
據上論斷，應依刑事訴訟法第273 條之1 第1 項、第299 條第1
項前段，刑法第320 條第1 項、第51條第6 款、第41條第1 項前
段，刑法施行法第1 條之1 第1 項、第2 項前段，判決如主文。
本案經檢察官潘怡華到庭執行職務。
中    華    民    國    99    年    3     月    19    日
                        刑事庭    法  官  劉為丕
以上正本證明與原本無異。
如不服本判決，應於判決送達後10日內向本院提出上訴狀（應附
繕本），其未敘述上訴理由者，應於上訴期間屆滿後20日內補提
理由書狀於本院，上訴於臺灣高等法院。
                                  書記官  陳淑瓊
中    華    民    國    99    年    3     月    19    日
附錄本案論罪科刑法條：
中華民國刑法第320 條
（普通竊盜罪、竊佔罪）
意圖為自己或第三人不法之所有，而竊取他人之動產者，為竊盜
罪，處五年以下有期徒刑、拘役或五百元以下罰金。
意圖為自己或第三人不法之利益，而竊佔他人之不動產者，依前
項之規定處斷。
前二項之未遂犯罰之。
附表：
┌──┬───────┬────┬──────────┬─────────┬─────────┐
│編號│竊盜時間、地點│ 被害人 │  犯  罪  方  式    │    證    據      │   主  文  欄     │
│    │              │        │                    │                  │                  │
├──┼───────┼────┼──────────┼─────────┼─────────┤
│一  │98年3 月21 日 │統一便利│林聰明趁店員不注意之│1.贓物領據        │甲○○竊盜，處拘役│
│    │晚間10時10分許│商店（店│際，徒手竊取陳列於貨│2.大智通文化行銷股│肆拾日，如易科罰金│
│    │，在桃園縣桃園│長廖坤山│架上之時空裂痕包2 盒│  份有限公司，進/ │，以新臺幣壹仟元折│
│    │市○○路324 號│）。    │，得手後，旋離去現場│  退貨明細表      │算壹日。          │
│    │。            │        │。                  │3.現場照片1張     │                  │
├──┼───────┼────┼──────────┼─────────┼─────────┤
│二  │98年3 月21 日 │統一便利│林聰明趁店員不注意之│1.贓物領據：      │甲○○竊盜，處拘役│
│    │晚間10時30分許│商店（店│際，徒手竊取陳列於貨│2.大智通文化行銷股│肆拾日，如易科罰金│
│    │，在桃園縣桃園│員廖大慶│架上之時空裂痕包2 盒│  份有限公司，進/ │，以新臺幣壹仟元折│
│    │市○○路606 號│）。    │、幸運女神包1 盒，得│  退貨明細表      │算壹日。          │
│    │。            │        │手後，旋離去現場。  │3.現場照片1 張    │                  │
├──┼───────┼────┼──────────┼─────────┼─────────┤
│ 三 │98年3 月21 日 │統一便利│林聰明趁店員不注意之│1.贓物領據        │甲○○竊盜，處拘役│
│    │晚間10時45分許│商店（店│際，徒手竊取陳列於貨│2.現場照片1 張    │肆拾日，如易科罰金│
│    │，在桃園縣桃園│員侯劍錚│架上之幸運女神包4 盒│                  │，以新臺幣壹仟元折│
│    │市○○路60 號 │）。    │，得手後，旋離去現場│                  │算壹日。          │
│    │。            │        │。                  │                  │                  │
├──┼───────┼────┼──────────┼─────────┼─────────┤
│四  │98年3 月21 日 │萊爾富便│林聰明趁店員不注意之│1.贓物領據        │甲○○竊盜，處拘役│
│    │晚間11時15分許│利商店（│際，徒手竊取陳列於貨│2.物流出貨單      │肆拾日，如易科罰金│
│    │，在桃園縣蘆竹│店員林倚│架上之時空裂痕包2 盒│3.現場照片1 張    │，以新臺幣壹仟元折│
│    │鄉○○路○段8 │慶）。  │，得手後，旋離去現場│                  │算壹日。          │
│    │號。          │        │。                  │                  │                  │
├──┼───────┼────┼──────────┼─────────┼─────────┤
│五  │98年3 月21 日 │統一便利│林聰明趁店員不注意之│1.贓物領據        │甲○○竊盜，處拘役│
│    │晚間11時30分許│商店（店│際，徒手竊取陳列於貨│2.現場照片2 張    │肆拾日，如易科罰金│
│    │，在桃園縣桃園│員林翁裕│架上之時空裂痕包1 盒│                  │，以新臺幣壹仟元折│
│    │市○○街20 號 │）。    │、幸運女神包1 盒得手│                  │算壹日。          │
│    │。            │        │。嗣於98年3 月21日晚│                  │                  │
│    │              │        │間11時33分許，甲○○│                  │                  │
│    │              │        │在左揭便利商店前，尚│                  │                  │
│    │              │        │未離去之際，旋為巡邏│                  │                  │
│    │              │        │員警盤檢而查獲，並起│                  │                  │
│    │              │        │獲上開竊得之時空裂痕│                  │                  │
│    │              │        │包7 盒、幸運女神包6 │                  │                  │
│    │              │        │盒。                │                  │                  │
└──┴───────┴────┴──────────┴─────────┴─────────┘

司法院資訊處製作；財團法人民間司法改革基金會備份。
